【裁判字號】    88,上易,5661
【裁判日期】    890131
【裁判案由】    侵占等
【裁判全文】
臺灣高等法院刑事判決                          八十八年度上易字第五六六一號
    上  訴  人
    被      告  甲○○
右上訴人因侵占等案件，不服台灣基隆地方法院八十八年度訴字第八八號中華民國八
十八年十月二十一日第一審判決（起訴案號：台灣基隆地方法院檢察署八十七年度偵
字第三０七五號）提起上訴，本院判決如左：
    主  文
上訴駁回。
    事  實
一、甲○○原係墘坤食品有限公司（下稱墘坤公司）之業務員，負責送貨及收取貨款
    ，為從事業務之人，竟意圖為自己不法之所有，先於民國（下同）八十六年十月
    六日十六時許，在臺北縣汐止鎮○○路○段三三號一樓墘坤公司內，趁倉管人員
    陳建富不在之際，從倉庫內竊取焦糖布丁二箱（每箱九十六個）置於二樓旁草堆
    中得手，為廠長蘇瑞吉發現，命倉管人員陳建富自二樓草堆中尋獲焦糖布丁二箱
    （每箱九十六個）而查獲，甲○○於當日出具切結書，表示年輕無知、願意賠償
    新台幣（下同）三萬元等語，該公司乃未予追究。嗣另行起意，仍意圖為自己不
    法之所有，於八十七年三月二十六日九時許，在上址墘坤公司內，利用其於當日
    應提領起酥蛋糕三十箱之機會，先向倉管人員陳銀海領取起酥蛋糕十六箱，誆稱
    其中六箱已壞，業已放回倉庫，實則將該六箱藏放於倉庫左後方之小花圃旁，俟
    機裝車偷運出去，另十箱則經陳銀海在小推車上清點後，裝車完畢；甲○○復至
    小花圃處將預藏之六箱起酥蛋糕搬至其貨車上，予以侵占入己，適為該公司合夥
    人之配偶楊彩蓮發現，楊彩蓮趁甲○○至二樓向現場包裝人員郭瓊茹領取起酥蛋
    糕二十箱及清點、裝車之際，通知該公司廠務助理游鄭賢，經游鄭賢至其貨車上
    清點結果，甲○○貨車上裝有起酥蛋糕為三十六箱，溢領六箱，因而查悉上情。
二、案經被害人墘坤公司告訴臺灣基隆地方法院檢察署檢察官偵查起訴。
    理  由
一、訊據上訴人即被告甲○○矢口否認有上開竊盜及侵占等犯行，辯稱八十六年十月
    六日只是因作業疏忽，因為客戶急要訂貨，而負責倉管人員不在，所以未填出貨
    單，等貨拿出來後，才看到倉管人員，因此被誤會為竊盜，又稱八十七年三月二
    十六日因領了十六箱，有六箱規格不符，所以將之放在平台上，而被誤會了云云
    。但查被告於原審中對其於八十六年十月六日十六時許，未經墘坤公司倉管人員
    同意，且未有訂貨單，擅自從倉庫內提取焦糖布丁二箱（每箱九十六個），並於
    當天晚上簽立切結書；及其於八十七年三月二十六日上午九時許，在墘坤公司溢
    領起酥蛋糕六箱等情，均坦承不諱。且查被告上開竊盜、侵占等犯行，業據證人
    蘇瑞吉、陳銀海、游鄭賢、郭瓊如、楊彩蓮迭於偵查中及原審審理時結證綦詳，
    且互核渠等所述大致相符，並有被告於八十六年十月六日所立切結書一紙（影本
    ）在卷可佐，而該切結書上保證人楊世忠於八十八年九月二日原審審理時結證稱
    ，被告曾向伊坦承有竊取墘坤公司產品等語，有訊問筆錄在卷可稽；且查墘坤公
    司之出貨方式，從無以將產品搬至貨車上清點之方法為之，一般業務員都是用四
    輪小推車搬貨後，由陳銀海清點後，再直接搬到貨車上，業經證人陳銀海於檢察
    官偵訊時證述在卷（見台灣台北地方法院檢察署八十七年度偵字第七二四四號偵
    查卷宗第十四頁），而被告於偵查中亦坦承於游鄭賢清點時，其已裝貨完畢，後
    車廂車門亦關閉，門栓己栓好（見同上卷、頁）等語，故被告於游鄭賢清點時，
    業將所溢領之六箱蛋糕，置於其貨車上，且車門已栓妥，則該六箱蛋糕確已在其
    實力支配下，其業務侵占犯行已達既遂階段，應可確認。被告其後於原審及本院
    中之辯詞，與其前於警訊時及偵查中所述前後不一，顯為事後委卸之詞，不足採
    信，本案事證已明，其犯行洵堪認定，應予依法論科。
二、核被告所為，係犯刑法第三百二十條第一項之普通竊盜罪及同法第三百三十六條
    第二項之業務侵占罪。所犯上開二罪，犯意各別，行為態樣互殊，罪名不同，應
    分論併罰之。而原審經詳察，以被告犯行明確，依刑法第三百二十條第一項、第
    三百三十六條第二項、第五十一條第五款、罰金罰鍰提高標準條例第一條前段，
    並茲審酌被告犯罪之動機在牟取不法利益、手段、智識程度、所生損害，及其於
    一犯再犯後仍設詞狡辯，毫無悔意，犯罪後態度不佳等一切情狀，就竊盜部分，
    判處有期徒刑三月，業務侵占部分，判處有期徒刑六月，並定其應執行刑為有期
    徒刑八月，本院核其認事用法均無違誤，量刑亦屬適當，而上訴人即被告仍執前
    詞，矢口否認犯行，指摘原判決不當，請求本院撤銷改判，洵無依據，即應予駁
    回。
三、據上論斷，應依刑事訴訟法第三百六十八條，判決如主文。
本案經檢察官郭啟東到庭執行職務。
中    華    民    國    八十九    年      一        月     三十一       日
                          臺灣高等法院刑事第二十一庭
                              審判長法  官  葉  騰  瑞
                                    法  官  江  國  華
                                    法  官  魏  大  喨
右正本證明與原本無異。
不得上訴。
                                    書記官  洪  秋  帆
中    華    民    國    八十九    年      二        月       一         日
附錄論罪法條：
刑法第三百二十條第一項：
意圖為自己或第三人不法之所有，而竊取他人之動產者，為竊盜罪，處五年以下有期
徒刑、拘役或五百元以下罰金。
刑法第三百三十六條第二項：
對於業務上所持有之物，犯前條第一項之罪者，處六月以上五年以下有期徒刑，得併
科三千元以下罰金。


司法院資訊處製作；財團法人民間司法改革基金會備份。
